【裁判字號】    97,聲,947
【裁判日期】    970516
【裁判案由】    返還提存物
【裁判全文】
臺灣臺中地方法院民事裁定  97年度聲字第947號
聲  請  人  元大商業銀行股份有限公司即復華商業銀行股份有
            限公司
法定代理人  丁○○
代  理  人  乙○○
相  對  人  甲○○
                        3
相  對  人  丙○○
聲請人聲請返還提存物事件，本院裁定如下：
    主      文
本院九十五年度存字第六六二九號提存事件聲請人所提存之中央
政府重大交通建設公債八十五年度乙類第二期債票，登錄面額新
台幣伍拾萬元，准予返還。
聲請程序費用由相對人負擔。
    理      由
一、按訴訟終結後，供擔保人證明已定20日以上之期間，催告受
    擔保利益人行使權利而未行使或法院依供擔保人之聲請，通
    知受擔保利益人於一定期間內行使權利並向法院為行使權利
    之證明而未證明者，法院應依供擔保人之聲請，以裁定命返
    還其提存物，民事訴訟法第104條第1項第3款定有明文。另
    依同法第106條，前開規定於其他依法令供訴訟上之擔保者
    準用之。所謂之「訴訟終結」，從廣義解釋，包括執行程序
    終結在內，亦即指假扣押裁定及假扣押執行程序均不存在者
    而言。是債權人提供擔保金為假扣押之執行後，如未撤回假
    扣押之執行，則於假扣押之標的交付執行時，於假扣押所欲
    保全之債權於執行程序分配終結確定時，自可認與民事訴訟
    法第104條第1項第2款所定之「訴訟終結」相當。
二、本件聲請意旨略以：聲請人前遵本院95年度裁全字第12614
    號民事裁定為擔保假扣押，曾提供中央政府重大交通建設公
    債85年度乙類第2期債票，登錄面額新台幣50萬元為擔保金
    ，並以本院95年度存字第6629號提存事件提存在案；茲因
    假扣押執行標的財產已遭拍賣，執行程序業已終結，復經本
    院以97年度聲字第620號催告受擔保利益人即相對人限期主
    張權利，相對人迄未行使權利，爰依民事訴訟法第104條之
    規定，請求裁定准予返還提存物，並提出本院95年度存字第
    6629號提存書、97年度聲字第620號函等為證。
三、聲請人主張之事實，業據其提出上開裁定書、提存書等為證
    。經本院依職權調取本院96年度執字第43840號、95年度裁
    全字第12614號、95年度執全字第5740號、95年度執全字第
    2318號、95年度存字第6629號等卷宗查閱明確。而相對人經
    催告限期主張權利，迄未行使，有本院97年度聲字第620號
    函及本院民事紀錄科查詢表附卷可稽，是聲請人聲請返還提
    存物，核無不合，應予准許。
四、依民事訴訟法第95條、第78條，裁定如主文。
中    華    民    國    97    年    5     月    16    日
                  民事第三庭    法  官  謝慧敏
正本係照原本作成
如不服本裁定應於送達後10日內向本院提出抗告狀，並繳納抗告
費新臺幣1,000元。
中    華    民    國    97    年    5     月    16    日
                                書記官  王志


司法院資訊處製作；財團法人民間司法改革基金會備份。
